【裁判字號】    98,交聲,308
【裁判日期】    980521
【裁判案由】    聲明異議
【裁判全文】
臺灣彰化地方法院交通事件裁定         98年度交聲字第308號
原處分機關
即移送機關  交通部公路總局臺中區監理所彰化監理站
異  議  人
即受處分人  甲○○
上列受處分人因違反道路交通管理處罰條例案件，對於交通部公
路總局臺中區監理所彰化監理站民國98年2月26日所為之處分（
彰監四字第裁64─I00000000號裁決書），聲明異議，本院裁定
如下：
    主  文
異議駁回。
    理  由
一、按駕駛人駕駛汽車，應遵守道路交通標誌、標線、號誌之指
    示、警告、禁制規定，並服從執行交通勤務之警察或依法令
    執行指揮交通及交通稽查任務人員之指揮，道路交通管理處
    罰條例第4條第1項定有明文；次按汽車駕駛人，駕駛汽車有
    不遵守道路交通標誌、標線、號誌之指示，而本章各條無處
    罰之規定者，處新臺幣（下同）900元以上1,800元以下罰鍰
    ，道路交通管理處罰條例第60條第2項第3款亦定有明文。
二、原處分意旨略以：異議人即受處分人甲○○駕駛車牌號碼
    9087-PR號自用一般小客車，於民國（下同）97年5月24日下
    午1 時35分許，於行駛至彰化縣二林鎮○○街與自強街口時
    ，因有「汽車佔用機車停等區」之違規，經彰化縣警察局芳
    苑分局路上派出所員警，當場拍照舉發違規，爰依道路交通
    管理處罰條例第60條第2 項第3 款之規定處罰鍰1,800 元等
    情。
三、異議意旨略以：伊於上述時間，駕駛車牌號碼9087-PR號自
    用一般小客車，行經彰化縣二林鎮○○街處，突遇號誌亮黃
    燈，即停車未闖黃燈，適時所駕車輛前輪剛好壓在機車停等
    區之白線處，因前方員警招手示意伊將車開過去，俟車子整
    台進入機車停等區之白線框內，員警始用相機拍照舉發，伊
    因覺得並無違規，乃拒簽罰單，且伊從未收到任何違規通知
    單，還遭雙倍處罰，為此不服而聲明異議云云。
四、經查：
  (一)本件異議人於97年5 月24日下午1 時35分許，駕駛上開自小
    客車，行經彰化縣二林鎮○○路、自強街路口，遭彰化縣警
    察局芳苑分局路上派出所警員攔停，並舉發其有駕駛機車占
    用機車停等區之違規事實，而填製彰警交字第I00000000 號
    舉發違反道路交通管理事件通知單，惟異議人當場拒收違規
    通知單，經裁決機關認違規事實明確，而於98年2 月26日，
    以彰監四字第裁裁64－I00000000 號違反道路交通管理事件
    裁決書，裁決處異議人新臺幣1,800 元之罰鍰等情，有前揭
    違規通知單、裁決書各1 份，及違規採證相片3 幀附卷可稽
    。異議人對於舉發時間、地點及拒簽收警員所開立之舉發違
    反道路交通事件通知單等情，均不爭執，此部分事實堪以認
    定。
  (二)異議人雖以前揭情詞置辯，惟觀諸卷附之違規採證相片所示
    ，異議人所駕駛上開自小客車係於紅燈時停於機車停等區之
    區域內，且證人乙○○於本院調查時具結證稱：「我發現的
    時候我有先拍照，然後我就走到對面請受處分人把車子停在
    右方路邊後，再拿相機給受處分人看。我當時有開舉發單，
    受處分人就拒簽，也沒有說理由」等語，係陳述其親身目擊
    之異議人違規經過，且證詞內容明確，尚無明顯瑕疵，參以
    證人與異議人並無仇恨怨隙，應無必要甘冒偽證罪之追訴而
    故意設詞誣陷異議人，是其證詞應屬可採。綜上，異議人陳
    述與前揭事證不合，縱其係因不想闖越黃燈而停車，依規定
    亦不得停在機車停等區內，是其所為抗辯，未可採納。
  (三)再按當場舉發者，應填記駕駛人或行為人之姓名、性別、出
    生年月日、地址、身份證統一編號，及車主姓名、地址、車
    牌號碼、車輛種類；被查獲之駕駛人或行為人為受處分人時
    ，應於填記通知單後，將通知聯交付該駕駛人或行為人簽名
    或蓋章收受之；拒絕簽章者，仍應將通知聯交付該駕駛人或
    行為人收受，並記明其事由及交付之時間；拒絕收受者，應
    告知其應到案時間及處所，並記明事由與告知事項，視為已
    收受，違反道路交通管理事件統一裁罰基準及處理細則第11
    條第1 項第1 款訂有明文。揆諸上開說明，本件受處分人拒
    絕簽收前揭舉發違反道路交通管理事件通知單，於本案不生
    影響，既業經舉發員警記明事由，即視為已經收受，而合法
    送達予受處分人。是受處分人辯稱未收受罰單致遭雙倍處罰
    之異議理由，並無足採。
五、綜上，本件事證已臻明確，受處分人前開違規之行為，洵堪
    認定，原處分機關依道路交通管理處罰條例第60條第2 項第
    3 款之規定，對異議人處罰鍰新臺幣1,800 元經核並無違法
    之處，異議意旨求為撤銷原裁決，非有理由，應予駁回。
據上論斷，應依道路交通管理處罰條例第87條第2項、道路交通
案件處理辦法第19條，裁定如主文。
中    華    民    國    98    年    5     月    21    日
                  交通法庭        法  官  黃玉齡
以上正本證明與原本無異。
如不服本裁定，應於裁定送達後5日內向本院提出抗告狀 (須附
繕本 )。
中    華    民    國    98    年    5     月    21    日
                                  書記官  黃鏽金


司法院資訊處製作；財團法人民間司法改革基金會備份。
